【裁判字號】    98,交聲,1519
【裁判日期】    981229
【裁判案由】    違反道路交通管理處罰條例聲明異議
【裁判全文】
臺灣士林地方法院交通事件裁定        98年度交聲字第1519號
原處分機關  臺北市交通事件裁決所
異  議  人
即受處分人  甲○○
上列異議人即受處分人因違反道路交通管理處罰條例案件，對於
臺北市交通事件裁決所於民國98年10月23日所為之處分（原處分
案號：北市裁催字第裁22-A00XH3255號）聲明異議，本院裁定如
下：
    主  文
異議駁回。
    理  由
一、異議意旨略以：異議人於民國98年11月2 日收到該違規裁決
    書指稱異議人不依標誌標線號誌指示及違反道路交通管理處
    罰條例第48條第1 項第2 款規定，處罰緩新臺幣壹仟捌百元
    整云云，經異議人仔細回想，於裁決書所載之違規時、地，
    異議人並未駕車經過該地，且異議人並未於車籍地及設籍地
    收受過任何違規罰單繳款通知，今裁罰又加重至最高金額，
    有失公允，如裁罰機關可提出原舉發單及其現場違規拍照證
    據，且曾寄送相關通知之已送達或未送達之證據，則聲請人
    甘受裁罰；但如為裁罰機關之作業因素而導致誤判之裁決，
    則請法院再函請原舉發單位主管查其真實原因並重新給予合
    理之裁決。
二、原處分意旨略以：異議人即受處分人甲○○駕駛車號6251-Q
    U 號自用一般小客車，於民國98年7 月13日21時7 分許，行
    經臺北市○○路與市○○道（南向西），被員警舉發「違反
    禁止左轉標誌左轉」之違規，爰依道路交通管理處罰條例第
    48條第1 項第2 款之規定，裁處罰鍰新臺幣（下同）1,800
    元整，並依同條例第63條第1 項第1 款（裁決書漏引第1 款
    ）規定，記違規點數1 點等語。
三、按駕駛人駕駛汽車，應遵守道路交通標誌、標線、號誌之指
    示，汽車行駛至交岔路口，其行進、轉彎，應遵守燈光號誌
    ，道路交通安全規則第90條、第102 條第1 項第1 款定有明
    文；又汽車駕駛人轉彎時，不依標誌、標線、號誌指示者，
    處新臺幣600 元以上1,800 元以下罰鍰；汽車駕駛人有第48
    條第1 項第2 款之情形者，除依原條款處罰鍰外，並記違規
    點數1 點，道路交通管理處罰條例第48條第1 項第2 款、第
    63條第1 項第1 款分有明定。
四、經查：
  (一)異議人於98年7 月13日21時7 分許，駕駛車號6251-QU 號自
    用一般小客車，行經臺北市○○路與市○○道（南向西），
    經警攔停以異議人違反道路交通管理處罰條例第48條第1 項
    第2 款之「不依標誌、標線、號誌指示」違規而掣單舉發等
    情，業據證人即本件舉發員警何季哲到庭具結證稱：本件違
    規是伊所舉發，舉發經過為當天約9 時許時，有兩台車子先
    後左轉，直接從東興路南向北經過市○○道直接往西左轉，
    該處是於上午6 時到晚上0 時間是禁止左轉的，本件違規車
    輛是左轉朝市○○道往西行，即往台北車站之方向，伊記得
    當時第一台違規左轉之車輛車號為2E-3506 號，第二台違規
    左轉之車輛即是異議人駕駛的車子，當時就是兩台車輛併排
    一起左轉過來，兩台違規車子伊一起攔下，並均有製單告發
    ，…，本件舉發單違規的該部車子是一個女的開車的，該女
    子出示「甲○○」的駕照、行照，伊當時也有以掌型電腦核
    對車型、車號無誤，伊罰單上面所記載之「甲○○」個人資
    料都是依據上開證件填寫的，本件違規之駕駛人當時說她並
    沒有看到禁止左轉的標誌，而且她是跟著前面的車子一起左
    轉的云云，並一直要求伊不要開罰單等語明確（見本院98
    年12月17日訊問筆錄第2 至3 頁），復有證人何季哲庭呈之
    臺北市政府警察局舉發違反道路交通管理事件通知單影本1
    紙在卷可參，且查本件違規地點係為臺北市○○路左轉市○
    ○道，其確有一「06─24時禁止左轉」之標誌，此有採證照
    片3 幀附卷可按；又按證人何季哲為依法執行公務之員警，
    與異議人素昧平生、亦無嫌隙，自無設詞誣陷異議人之理，
    且證人對於舉發本件違規當時之情狀描述甚詳，堪認記憶尚
    屬猶新，並無記憶錯誤之虞，其上開證詞堪認與事實相符；
    又本件違規駕駛人係自行取出「甲○○」之行、駕照供員警
    製單，參以異議人自始並未陳稱自己行、駕照有曾遺失紀錄
    ，則本件係異議人自行取出行、駕照供員警記載之或然率甚
    高，異議人辯稱未行經該路段之詞，不足採取；綜上所述，
    本件異議人有上開違規事證明確，堪以認定。
  (二)按當場舉發者，應填記駕駛人或行為人姓名、性別、出生年
    月日、地址、身分證統一編號及車主姓名、地址、車牌號碼
    、車輛種類。被查獲之駕駛人或行為人為受處分人時，應於
    填記通知單後將通知聯交付該駕駛人或行為人簽名或蓋章收
    受之；拒絕簽章者，仍應將通知聯交付該駕駛人或行為人收
    受，並記明其事由及交付之時間；拒絕收受者，應告知其應
    到案時間及處所，並記明事由與告知事項，視為已收受，違
    反道路交通管理事件統一裁罰標準及處理細則第11條第1項
    第1 款已有明文，訊據證人何季哲到庭具結證稱：本件伊製
    單完成後要交給違規駕駛人時，當時駕駛人表示要申訴並拒
    簽、拒收該張罰單，伊當時則有明確告訴她：「你要拒簽、
    拒收可以，但是我要告訴你到案的時間還有到案處所，你還
    是要依到案時間、處所去繳納」，並跟他說：「你要在七月
    二十八日之前到台北市交通事件裁決所去繳交罰單，這個是
    你的應到案時間還有處所。」等語明確（本院98年12月17日
    訊問筆錄第3 頁），且觀該臺北市政府警察局舉發違反道路
    交通管理事件通知單影本，其上註記「已告知到案日及到案
    處所、拒簽拒收」，則據上開說明，視為異議人已收受該通
    知單，是其所辯未收受舉發違反道路交通管理事件通知單云
    云，尚不足採。異議人逾越應到案期限60日以上，原處分機
    關依違反道路交通管理事件統一裁罰基準表，裁罰異議人罰
    鍰1,800 元，並無違誤。
五、綜上所述，異議人駕駛車牌號碼6251-QU 號自用一般小客車
    ，於前揭時、地「違反禁止左轉標誌左轉」之事實，堪以認
    定。原處分機關依道路交通管理處罰條例第48條第1 項第2
    款、第63條第1 項第1 款及違反道路交通管理事件統一裁罰
    基準表之規定，就異議人前揭違規行為，裁處罰鍰1,800 元
    ，並記違規點數1 點，核無違誤，本件聲明異議為無理由，
    應予駁回。
據上論斷，依道路交通案件處理辦法第19條，裁定如主文。
中    華    民    國    98    年    12    月    29    日
                  交通法庭法  官  吳維雅
以上正本證明與原本無異。
如不服本裁定應於送達後5 日內向本院提出抗告狀。
                          書記官  劉育君
中    華    民    國    98    年    12    月    29    日


司法院資訊處製作；財團法人民間司法改革基金會備份。
